---
title: "Take notes of basic R programming"
author: "Leo-Yu-8859"
date: "2020/7/20"
output: html_document
---

## 關於 R 設定資料夾的函數

#### 1. **getwd()** : 傳回目前 R 工作目錄的路徑

wd is an abbreviation of working directory(工作目錄). 工作目錄是 R 存取資料的資料夾 

```{r getwd}
old.dir<-getwd()  # 把 getwd 傳回的字串指派給 old.dir
```

#### 2. **setwd("dir")** : 將 R 的工作目錄設定在 dir 資料夾 

```{r setwd}
setwd(old.dir)  # 此時 dir 資料夾為 old.dir 物件裡的東西，也就是原本的工作目錄
```

#### 3. **ls() / objects()** : 以字串向量的形式傳回所有在特定環境中的物件
  
```{r ls}
ls()
```

#### 4. **list.files()** : 以字串向量的形式列出所有在工作目錄內的檔案
```{r list.files}
list.files()
```

#### 5. **dir.create()** : 在工作目錄內創造一個新的資料夾
```{r dir.create}
dir.create("testing")  # 在工作目錄內創造出一個名為 testing 的資料夾
```

#### 6. **args(name)** : 顯示出 name 函數的引數
```{r args}
args(ls)
```

#### 7. **file.create()** : 在工作目錄中創造新檔案
```{r file.create}
file.create("testing.txt")  # 在工作目錄中創造一個名為 testing.txt 的檔案，記得要打附檔名
```

#### 8. **file.exists()** : 確認檔案是否存在工作目錄內
```{r file.exists}
file.exists("testing.txt")  # 確認檔案 testing.txt 是否存在工作目錄內
```

#### 9. **file.rename()** : 變更檔案名稱
```{r file.rename}
file.rename("testing.txt", "testing2.txt")  # 把 testing.txt 的檔案名稱改為 testing2.txt
```

#### 10. **file.copy()** : 複製檔案並更改檔名
```{r}
file.copy("testing2.txt", "testing3.txt")  # 複製檔案 testing2.txt 並更改複製檔檔名為 testing3.txt
```

#### 11. **file.path()** : 創造路徑

搭配 file.create 或 dir.create 使用可創造巢狀資料或資料夾

```{r}
file.create(file.path("testing", "testing4.R"))  # 在 testing 資料夾下創造出 testing4.R 檔案
```

#### 12. **file.remove()** : 刪除檔案

file.remove可以放多個引數，如果想刪除的檔案在工作目錄的子資料夾內，要先利用 file.path 告訴 R 其子資料夾名稱才能正確將其刪除，且 file.remove 不能刪除資料夾

```{r}
file.remove("testing2.txt", "testing3.txt", file.path("testing","testing4.R"))
```

## 關於 vector 的函數

vector 有兩種型態，第一種是向量元素的資料種類都相同（atomic vectors），例如向量內元素都是字串或都是數字，第二種是向量
內元素資料種類不同（lists），也就是俗稱的串列

資料種類：numeric、integer、complex、character、logical

加雙引號（""）是告訴 R 被雙引號括住的是字串類型的資料

logical vectors 包括 TRUE （代表1）、FALSE （代表0）

NA（not available, missing data）

NaN 代表 not a number

Inf 代表 無限


#### 1. **:** : 創造向量，且向量內每個元素相差1

```{r}
3.14:5  # 預期產生的向量是（3.14, 4.14）
5:3.14  # 預期產生的向量是（5, 4）
?`:`  #  查詢 operator (運算子)要加``
```

#### 2. **seq()** : 創造向量

```{r}
seq(1, 20)  # 結果等於1:20
seq(1, 20, by=3)
```

#### 3. **rep()** : 創造有重複元素的向量
```{r}
rep(c(0, 1, 2), times=40)
rep(c(0, 1, 2), each=10)
```

#### 4. **paste()** : 把 A、B、...向量的元素全部轉成字串再相黏 

引數 sep 控制在向量 A、B、...相黏後，元素與元素之間的分隔
引數 collapse 控制是否要把向量內的元素都黏起來，讓向量只有一個元素（有加 collapse 就代表 T），且它也處理原元素間該以甚麼分隔

```{r}
x<-c(1:5) ; y<-c("A", "B", "C", "D", "E")  # 兩向量的長度不一定要相同
paste(LETTERS, 1:4, sep="-")  # LATTERS 是 R 預先設定的變數，裡面包含26個英文字母
paste(x, y, sep="配")  
paste(x, y, sep="配", collapse=" ")
```

#### 5. **sample()** : 從引數中隨機抽取樣本
```{r}
sample(rnorm(1000), size=100)
sample(10)  # 隨機抽取的範圍是 1:10，且因為沒有提及 size，因此預設抽取的數量就是全抽
```

#### 6. **is.na()** : 以產生 TRUE、FALSE 的方式告訴我們一個向量內有哪些元素是NA
```{r}
is.na(c(NA,5, 4, NA))  #不等於以下寫法
c(NA, 5, 4, NA)==NA  #因為 NA 並不是一個真正的值，它只是用來代替 missing data 的符號，因此邏輯判斷式不成立，而 R 只好傳回長度等同於此向量的 NA
```

#### 7. **sum()** : 傳回引數的加總，引數可以是 numeric、integer、complex、logical
```{r}
sum(c(TRUE,TRUE,TRUE,FALSE))
```

#### 8. **[]** : index vector 是用來挑出向量內某幾個元素，也就是選出向量的子集

square brackets 內可以放四種不同類型的資料：邏輯向量、正整數向量、負整數向量、字串向量

R 的指標是從1開始的，也就是向量內第一個元素的指標是1，而不是0

```{r}
x<-list("A"=1:7, "B"=TRUE)
x[["B"]]  # 若要指定有 names 屬性的串列就要用兩個中括號
x[2]  # 傳回的資料包含 name 屬性
identical(x[["B"]], x[[2]])
```


#### 9. **!** : 代表邏輯表達式（logical expression）的相反，TRUE 變成 FALSE，FALSE 變成 TRUE

```{r}
a<-c(rnorm(20), rep(NA, times=14))
b<-a[!is.na(a)]
```



#### 10. **==** : 檢驗兩個布林值或數字是否相同
```{r}
5==7
```

#### 11. **!=** : 檢驗兩個布林值或數字是否不同
```{r}
5!=7  # 或者你可以寫成以下的表達式
!5==7
```

#### 12. **&/&&** : 兩個都是 TRUE 才會是 TRUE
```{r}
TRUE & c(TRUE, FALSE, FALSE)  # TRUE 會循環跟向量的元素進行配對，也就是 c(TRUE, TRUE, TRUE) & c(TRUE, FALSE, FALSE)
TRUE && c(TRUE, FALSE, FALSE)  # 只會跟向量的第一個元素進行配對
```

#### 13. **|/||** : 只要有其中一個是 TRUE 就是 TRUE
用法跟 &/&& 相同
就像先加減後乘除，R 會先執行 &/&& 再執行|/||

#### 14. **isTRUE()** : 判斷引數（邏輯表達式）是否為 TRUE
```{r}
isTRUE(4>1)
```

#### 15. **xor()** : 代表 exclusive or，只有在兩個引數符合（TRUE、FALSE）時才會判斷是TRUE
```{r}
xor(7!=4, TRUE && c(FALSE, TRUE))
```

#### 16. **which()** : 引數為邏輯向量，傳回向量內元素為 TRUE 的指標
```{r}
x<-sample(20)
which(x>=17)  # 傳回向量 x 內大於等於 17 元素的指標
```

#### 17. **any()** : 引數為邏輯向量，如果向量內有多於一個元素為 TRUE 就傳回 TRUE
```{r}
any(c(TRUE, FALSE, FALSE))
```

#### 18. **all()** : 引數為邏輯向量，只有在向量內全部元素都是 TRUE 的狀況下才會傳回 TRUE
```{r}
all(c(TRUE, FALSE, FALSE))
```


#### 19. **names()** : 傳回或設定物件的 names
```{r}
a<-c(小王=5, 小陳=7, 小花=54)
names(a)  # 傳回物件 a 的 names
b<-c(5, 7, 54)
names(b)<-c("小王", "小陳", "小花")  # 把屬性 names 指派給物件 b
identical(a, b)
a["小陳"]  # 傳回屬性 names 是小陳的元素，結果與 a[2] 相同
```

#### 20. **identical()** : 檢驗兩物件是否完全相同，傳回 TRUE 或 FALSE

## 關於 matrices、data frame 的函數

matrices 與 data frame 都是用來儲存表格式的資料（tabular data），而兩者間的不同在於 matrices 儲存的
資料類別必須為同一種，data frame 則不限

#### 1. **dim()** : 傳回或指派物件的維度

這裡 dimension 的定義與線性代數中的定義不同
```{r}
x<-1:20
dim(x)  # 因為 vector 不存在維度的屬性
dim(x)<-c(4,5)  # 指派維度給 vector ，讓它變成 matrix
```

#### 2. **attributes()** : 傳回物件的屬性

#### 3. **class()** : 傳回資料被儲存的型態

class 代表資料儲存的型態，引數可以放 dataset 或 variable

#### 4. **matrix()** : 創造出 matrix

#### 5. **cbind()** : combine column

#### 6. **data.frame()** : 創造出 data frame

data.frame 也屬於 list，check with **is.list()**

```{r}
x<-c("A", "B", "C", "D")
y<-matrix(1:20, nrow=4, ncol=5)
cbind(x, y)  # 因為 x 是字串的資料類型，R 為了維持 matrix，只好強迫 y 也變成字串（implicit coercion），如果不想讓原本是數字的資料變成字串，就必須把 matrix 改成 data frame
data.frame(x, y)
```

#### 7. **rownames()/colnames()** : 傳回或設定物件的 rownames、colnames屬性
用法與 dim() 相同

## 關於 function

Inputs to functions are often called arguments（引數）which seems to be independent variables. 

Providing arguments to a function is also called passing arguments to that function.

anonymous function : The function that hasn't been defined.

如果想知道 function 的原始碼，打 function name 就好，不須加引數跟括號

通常來說，ellipses 會被放在最後一個引數（但並非絕對），但 R 規定所有被放在 ellipses 後的引數都必須加上預設值

binary operator : `+`、`-`、`*`、`/`...，因為它的左右兩邊都要放東西

```{r}
quotient<-function(num, divisor=2){  # 預設 divisor 的值=2
  num %/% divisor
}

args(quotient)  # 傳回 quotient() 的引數，值得注意的是 quotient 是一個函數，而在這個例子中可以發現函數可以成為其他函數的引數

evaluate<-function(func, dat){  
  func(dat)
}

evaluate(function(x){x+2}, 4)  # evaluate 函數中第一個引數就是 anonymous function

telegram<-function(...){  # ...(ellipses) 可以放多個物件
  paste("START", ..., "STOP")  
}

# Creating my own binary operator
# 
"%p%"<-function(left, right){
  paste(left, right)
}
```

## *apply family.

*apply family 是用來執行 SAC strategy (Split-Apply-Combine)的函數。

SAC strategy 是用來處理大數據的策略，當某一個類型原始資料的數量很多，有數萬、數十萬以上的資料筆數的時候，可以先將資料切割分塊 (split)，然後套用 (apply) 運算在分塊的數據資料上，最後再合併 (combine) 運算結果，將結果全部一次回傳給使用者。
[SAC strategy](http://blog.maxkit.com.tw/2015/10/split-apply-combine-strategy-in-r-r.html)


#### 1. **lapply()** : l 代表 list，第一個引數為 list（記得 data frame 也是 list），第二個引數是想要 apply 的 function name，且不須加 parentheses，傳回的資料型態也是 list

```{r}
lapply(iris, function(elem)elem[3])  # 自訂函數的寫法，而其中 elem 只是 dummy variable，因此可以用其他變數替代
```


#### 2. **sapply()** : 如同 lapply() 的功能，但會直接把原先 lapply() 傳回的 list 轉成 vector、matrix 或 array，簡化了有如 as.character() 的步驟。

若 lapply() 傳回的 list 每個元素長度都是1，sapply() 會轉成vector ; 若 lapply() 傳回的 list 每個元素長度 > 1，且每個元素長度都相同，則 sapply() 會直接將結果轉成 matrix

#### 3. **range()** : 以向量形式傳回引數的最大值與最小值

#### 4. **unique()** : 把引數裡重複的元素去除，再傳回向量
```{r}
unique(c(3,3,5,5,5,7))
```

#### 5. **vapply()** : 跟 sapply() 很像，只是它能指定傳回資料的形式，如果 R 傳回的資料形式無法 fit 我們所指定的資料形式，則傳回 error

好處是可以避免我們錯誤預期結果導致後面一連串的錯誤

第三個引數為以下時：

numeric(1) : 每將一個 column apply 到 function 時，指定傳回一個長度為 1 的 numeric vector
character(1) : 每將一個 column apply 到 function 時，指定傳回一個長度為 1 的 character vector

#### 6. **tapply()** : R 以 index 引數為標準區別 X 引數，也就是把 x 引數區分成幾個 group，再 apply Fun

## 遇到新資料時可以用以下函數來了解它

#### 1. **class()** :  先大致了解整個 dataset 是哪種結構

#### 2. **head()/tail()** :  傳回引數最前面（後面）的部分，預設為資料的前（後）6列

#### 3. **str() / summary()** : 顯示物件的結構

summary() : 若 dataset 中的 variable 為 character 則傳回 length、class、mode，若 variable 是 factor 則傳回每個 level 值出現的數量，若 variable 為 numeric data 則傳回敘述統計（包括四分位數、Min、Max、NA數）

str() : str is the abbreviation of structure，傳回整個 dataset 的 class，observation 數量、variable 數量、每個 variable 的 class 以及 dataset 的 preview

#### 4. **table()** : 做出 contingency table

#### 5. **nrow()/ncol()/dim()** : 了解資料的形狀

#### 6. **object.size()** : 查詢物件用了多少記憶體

#### 7. **data()** : load dataset
```{r}
data(iris)
```


## 利用分配產生隨機數字

#### 1. **sample()** 

replace 控制能否重複抽取

如果不指定 size，default size = length(x)，也就是將 x 重新排列（permute、rearrange）
```{r}
sample(LETTERS)
```

#### 2. **rbinom()** : **r** 代表 random，**binom** 代表 binomial 分配

#### 3. **rnorm()**

#### 4. **rpois()** 

#### 5. **rexp()**

#### 6. **rchisq()**

#### 7. **rgamma()**

#### 8. **replicate()** : 可用來創造幾組隨機變數，而每組隨機變數下又有幾個隨機變數

#### 9. **colMeans()** : 算每個 column 的平均

## 日期與時間的表示法：在處理時間數列資料時會用到

class = Dates 代表 Dates，class = POSIXct 或 POSIXlt 代表 Times

Dates 是從 1970-01-01 作為起點開始被存為數字，Times 則是從 1970-01-01 作為起點開始以秒的形式存（POSIXct）或以 list of seconds, minutes, hours, etc 的形式存（POSIXlt）

#### 1. **Sys.Date()** : 傳回目前的日期

#### 2. **unclass()** : 複製物件並刪掉 class attribute 再傳回，可用來看 Dates、times 的 internal number，也就是他們的儲存方式
```{r}
unclass(as.Date("1970-01-01"))  # 預期 = 0，因為 1970-01-01 為基期
```


#### 3. **as.Date()** : 創造日期
```{r}
d1<-as.Date("1969-01-01")  # 注意此日期是在 1970-01-01 之前
unclass(d1)  # 是負的
```

#### 4. **Sys.time()** : 傳回目前的日期與時間

預設是以 POSIXct 的方式儲存

#### 5. **as.POSIXlt()** : 強迫原本 class 是 POSIXct 的物件轉成 POSIXlt

轉成 POSIXlt 的好處是可以用 list 指標的方式選取我們想要的東西

#### 6. **weekdays()** : 傳回輸入的 Date 或 time 物件是禮拜幾

#### 7. **months()** : 傳回輸入的 Date 或 time 物件是幾月

#### 8. **quarters()** : 傳回輸入的 Date 或 time 物件是第幾季

#### 9. **strptime()** : 因為通常在 dataset 裡的 Dates、Times 資料都會被放在一個 R 認不出來的形式，因此 strptime() 的功能就是把字串向量轉成 POSIXlt，與 as.POSIXlt() 的功能很像，只是不用把引數寫成固定形式（YYYY-MM-DD）

記得 format 是寫 x 的形式，語法參照 document

如果產生了 NA，就輸入以下指令：
> Sys.getlocale()

跑出 : [1] "LC_COLLATE=Chinese (Traditional)_Taiwan.950;LC_CTYPE=Chinese (Traditional)_Taiwan.950;LC_MONETARY=Chinese (Traditional)_Taiwan.950;LC_NUMERIC=C;LC_TIME=Chinese (Traditional)_Taiwan.950"

> Sys.setlocale("LC_TIME", "C")

#### 10. **+/ -/ >/ <** : 關於時間物件的 operator
```{r}
t<-as.Date("1999-05-09")
Sys.Date()>t  # 檢視目前時間是否晚於 1999-05-09，傳回邏輯運算子
```

但若我們想了解究竟晚幾天，可以用 **-** 或 **difftime()**
```{r}
Sys.Date()-t
```

#### 11. **difftime()** : 求兩個時間點差多少

time1-time2

units 控制單位，可以是"天"、"小時"...

##### 如果很常碰到 dates 或 times，可以考慮用 **lubridate** package by Hadley Wickham 

## 關於畫圖的函數

#### 1. **base::plot()** 

plot means scatter plot

若在用 plot() 時出現以下 error :
Error in plot.new() : figure margins too large
這是因為 plot 窗口太小，只要把 plot 窗口拉大即可

main 是控制圖的 title，會出現在圖的上方 ; sub 是控制圖的 sub title，會出現在圖的下方

plot document 只列出一小部分的引數，若想知道更多可參考 par

xlim 控制 x 的範圍，points 控制點的形狀


```{r}
plot(iris)  # 畫出iris's data frame，R 會自動把第一個變數當 X，第二個變數當 Y
plot(x=iris$Sepal.Length, y=iris$Sepal.Width)  # 別寫 plot(iris$Sepal.Length, iris$Sepal.Width)

```

#### 2. **boxplot()** 

#### 3. **hist()**







